【裁判字號】    98,消債更,348
【裁判日期】    990331
【裁判案由】    更生事件
【裁判全文】
臺灣士林地方法院民事裁定           98年度消債更字第348號
債  務  人  甲○○○○○○
代  理  人  廖芳萱律師
上列當事人聲請更生事件，本院裁定如下：
    主  文
債務人甲○○○○○○自中華民國九十九年三月三十一日十七時
起開始更生程序。
命司法事務官進行本件更生程序。
    理  由
一、按債務人不能清償債務或有不能清償之虞，且無擔保或無優
    先權之債務總額未逾新臺幣（下同）1,200 萬元者，於法院
    裁定開始清算程序或宣告破產前，得向法院聲請更生，觀諸
    消費者債務清理條例第3 條、第42條第1 項規定自明。次按
    法院開始更生程序之裁定，應載明其年、月、日、時，並即
    時發生效力。法院開始更生或清算程序後，得命司法事務官
    進行更生或清算程序，必要時得選任律師、會計師或其他適
    當之自然人或法人一人為監督人或管理人，復為同條例第45
    條第1 項、第16條所明定。
二、本件聲請意旨略以：伊每月收入加計社會救助金約為2 萬3,
    000 元，除每月個人必要支出外，尚須扶養一名未成年子女
    。債務人債務總額為129 萬6,212 元，有不能清償債務情事
    ，前已提出債權人清冊，以書面向最大債權金融機構荷商荷
    蘭商業銀行股份有限公司（下稱荷蘭銀行）請求共同協商債
    務清償方案，惟協商不成立，且其無擔保或無優先權之債務
    總額未逾1,200 萬元，復未經法院裁定開始清算程序或宣告
    破產，爰向本院聲請更生等語。
三、經查，債務人所主張之上開事實，業據提出財產歸屬資料清
    單（見本院卷第9 頁）、財政部臺北市國稅局96、97年度綜
    合所得稅各類所得資料清單（見本院卷第10、11頁）、勞工
    保險被保險人投保資料表（見本院卷第12頁）、財團法人金
    融聯合徵信中心當事人綜合信用報告－債務清理條例前置協
    商專用債權人清冊（見本院卷第16至18頁）、前置協商不成
    立通知書（見本院卷第19頁）、薪資轉帳存摺、社會救助金
    轉帳存摺內頁影本（見本院卷第40至46頁）、薪資單影本（
    見本院卷第47、48頁）、臺北市低收入戶卡（見本院卷第49
    頁）、臺北市政府社會局函（見本院卷第50、51）、臺北市
    立圖書館函覆（見本院卷第57、58頁）等為證，且經本院依
    職權向最大債權金融機構荷蘭銀行函查協商過程等情屬實，
    有荷蘭銀行99年1 月15日民事陳報狀，在卷可按（見本院卷
    第28頁），核屬相符，堪認為真正。是以聲請人98年8 月申
    請前置協商時每月平均收入加計社會救助金僅約2 萬3,370
    元，債務總額達129 萬6,212 元，其主張有不能清償債務之
    情事，應堪認為真實。又債務人查無消費者債務清理條例第
    6 條第3 項、第8 條或第46條各款所定駁回更生聲請之事由
    存在，準此，債務人聲請更生，應屬有據。揆諸首揭規定及
    說明，應予開始更生程序，並命司法事務官進行本件更生程
    序。
四、爰裁定如主文。
中    華    民    國    99    年    3     月    31    日
                  民事第二庭  法      官  藍雅清
上為正本係照原本作成。
本件不得抗告。
中    華    民    國    99    年    3     月    31    日
                              書  記  官  羅伊安

司法院資訊處製作；財團法人民間司法改革基金會備份。
